【裁判字號】    97,消債更,157
【裁判日期】    980626
【裁判案由】    更生事件
【裁判全文】
臺灣士林地方法院民事裁定           97年度消債更字第157號
債  務  人  甲○○
上列債務人聲請更生事件，本院裁定如下：
    主  文
債務人應於本裁定送達後十五日內，補提如附表所示文件及資料
到院。
    理  由
一、按債務人與金融機構協商成立者，不得聲請更生或清算，但
    因不可歸責於己之事由，致履行顯有重大困難者，不在此限
    。本條例施行前，債務人依金融主管機關協調成立之中華民
    國銀行公會會員辦理消費金融案件無擔保債務協商機制與金
    融機構成立之協商，準用前項之規定，消費者債務清理條例
    第151 條第5 項、第6 項分別定有明文。又債務人聲請更生
    時，所提出之財產及收入狀況說明書，應表明下列事項，並
    提出證明文件：一、財產目錄，並其性質及所在地。二、最
    近五年是否從事營業活動及平均每月營業額。三、收入及必
    要支出之數額、原因及種類。四、依法應受債務人扶養之人
    ，此觀諸消費者債務清理條例第43條第6 項規定自明。次按
    ，債務人聲請更生或清算不合程式或不備其他要件者，法院
    應以裁定駁回之，但其情形可以補正者，法院應定期間先命
    補正，同條例第8 條定有明文。且更生之聲請有拒絕提出關
    係文件或為財產變動狀況之報告者，應駁回之，參諸同條例
    第46條第3 款規定自明。
二、查本件債務人具狀聲請更生，漏未提出如附表所示文件及資
    料到院。爰定期命補正，如逾期未補正，則駁回其聲請。
中    華    民    國    98    年    6     月    26    日
                  民事第一庭  法      官  絲鈺雲
上為正本係照原本作成。
本件不得抗告。
中    華    民    國    98    年    6     月    26    日
                              書  記  官  朱亮彰
附表：
1、財團法人金融徵信中心當事人綜合信用報告（報表編號：PLR
   1） 。
2、債務人年僅38歲，有相當之工作能力，且其父乙○○及其女
   丙○○雖患有疾病，惟並無債務人時時在旁照護之必要。債
   務人於積欠無擔保債務高達新臺幣（下同）206 萬3067元無
   力清償之情形，竟以照顧其父及其女為由不外出專職或兼職
   工作獲取薪資，難認有努力償還債務之誠意。且以債務人正
   值壯年，未出外工作而閒賦在家，亦與常情有違。債務人應
   表明目前是否全無任何工作收入，若有，應說明工作內容及
   收入狀況。若無，應說明是否已有出外工作之計劃，及預估
   之平均月收入金額。
3、債務人現既未外出工作，應無使用汽車致每月須支出交通費
   3000元及每年須支付牌照稅、燃料稅之必要性。且於大臺北
   地區隨時可以電話叫計程車，債務人應無保有汽車以備隨時
   使用之必要。債務人應提出繳納燃料稅證明及適當單據，說
   明交通費用須3000元之原因及計算式。債務人並應表明若經
   裁定開始更生，是否同意將汽車變賣以清償債務並節省相關
   支出。
4、債務人現居住房屋所有居住成員，如何分擔房貸金額及相關
   居住費用，並提出所有居住成員收入證明，及97年度全年水
   、電、瓦斯、電話費繳費明細（向繳費單位申請）。
5、債務人所陳報每月必要支出項目中，有線電視費、寬頻上網
   費及償還債務金額均非屬生活必要支出，不得列計。債務人
   應重行分別詳列每月債務人個人必要生活費用，家庭共同必
   要生活費用，及子女扶養費之明細、各細項金額及其必要性
   ，不得以概括項目及概括金額代之。若未實際支出，不得列
   入，關於債務人個人必要生活費用亦不得與配偶或應受扶養
   人合併列計。
6、債務人配偶丁○○97年綜合所得稅各類所得資料清單。其名
   下位於臺中市之房地土地及建物登記謄本，目前使用狀況，
   是否受有租金等收入及金額。
7、債務人雖陳明其配偶因負有債務，其月收入扣除協商金額及
   臺灣企銀信貸金額後已無力負擔其他費用，故房貸及家庭必
   要支出皆由債務人負擔。惟債務人自身即負有高達206 萬306
   7 元之鉅額債務，較債務人配偶所負無擔保債務為高，理當
   更無負擔房貸及家庭費用之能力。且債務人配偶之收入若無
   力支應每月應償還債務金額，自應向最大債權銀行申請變更
   還款條件，或向法院聲請更生。更遑論債務人配偶95年平均
   月收入為4 萬8824元，96年平均月收入為5 萬8736元，均較
   債務人之月所得為高，且其名下尚有位於臺中市之非自用住
   宅房地資產，顯較債務人更具資力。債務人稱其配偶不負擔
   房貸及家庭費用，非屬正當理由，更難認為真實合理。又債
   務人居住於臺北縣八里鄉，依內政部主計處公布98年度臺北
   縣每人每月最低生活費為1 萬0792元（包含食衣住行育樂醫
   療雜支等）。又應受扶養人之扶養費依財政部扶養免稅額計
   算，平均每月為6417元，是債務人之每月生活費應不得超過1
   萬0792元，債務人與其配偶按所得比例負擔應受扶養人丙○
   ○及張心傑之扶養費，應不得超過5717元（6417×2 ×[4717
   5/（47175 ＋58736）]＝5717），合計1 萬6509元始屬合理
   。惟債務人於積欠高額債務無力清償之情形下，仍每月支出3
   萬3842元（房貸15710 元，管理費1950元，伙食費6000元，
   交通費3000元，電信費1581元，水電費2404元，瓦斯費750
   元，有線電視費500 元及稅賦1947元），已超過上開最低生
   活費標準甚多，債務人顯未撙節支出，有不當浪費之情。債
   務人應說明若經裁定開始更生後，是否同意與其配偶依所得
   比例分擔家庭生活費用及子女扶養費，並撙節其支出至上開
   最低生活費標準，若不同意，應詳為說明須合理增加之費用
   明細、各細項金額及必要性。


司法院資訊處製作；財團法人民間司法改革基金會備份。
